臺灣彰化地方法院北斗簡易庭民事判決
111年度斗簡字第314號
原      告  范依萍
            張雲香

被      告  許荃幃

上列當事人間因詐欺案件，經原告提起刑事附帶民事訴訟請求損
害賠償，經本院刑事庭以111年度簡附民字第93號裁定移送前來
，本院於民國111年11月15日言詞辯論終結，判決如下：
    主      文
被告應給付原告范依萍新臺幣陸仟元、被告應給付原告張雲香新
臺幣伍仟元，及均自民國一一一年六月二十八日起至清償日止，
按週年利率百分之五計算之利息。
原告其餘之訴駁回。
本判決得假執行；但被告如以新臺幣伍仟元為原告范依萍預供擔
保，以新臺幣伍仟元為原告張雲香預供擔保，得免為假執行。 
原告其餘假執行之聲請駁回。
    事實及理由
一、原告主張：
(一)被告於民國111年2月4日13時30分許，在彰化縣○○鄉○○村○○
    路○○段000號王功皇后休閒旅館後棟1樓櫃臺之公開場所，見
    原告范依萍、張雲香前來索討薪資而心生不滿，竟基於妨害
    名譽之犯意，以「你娘機歪、幹你娘機歪、幹你娘、幹你欠
    幹」等語辱罵原告二人，足以貶損原告二人之社會評價。　
    　
(二)被告上開妨害名譽案件，經臺灣彰化地方檢察署檢察官聲請
    以簡易判決處刑，本院刑事庭以111年度簡字第975號刑事判
    決判處被告犯公然侮辱罪，處罰金新臺幣(下同)2,000元，
    如易服勞役，以1,000元折算1日。
(三)被告之公然侮辱言語已貶損原告二人之社會評價，並侵害原
    告二人之名譽權，原告二人請求被告負損害賠償責任。
(四)爰依民法第184條、第195條規定提起本件訴訟。並聲明：被
    告應給付原告范依萍12萬元，被告應給付原告張雲香12萬元
    ，及均自起訴狀繕本送達翌日起至清償日止，按年息5%計算
    之利息。
二、被告則以：原告二人向被告催討薪資，但被告並未積欠原告
    二人債務，被告只是為了讓原告二人好過年才幫老闆代墊款
    項，實際上不應由被告負責；又原告二人索討薪資當時，原
    告因親弟弟於大年初二過世，以致情緒不佳才會辱罵原告二
    人，被告並無辱罵原告二人之意，被告連原告二人姓名也不
    曉得。
三、本院之判斷：
(一)本件原告主張被告有於前揭時、地公然以「你娘機歪、幹你
    娘機歪、幹你娘、幹你欠幹」等言語侮辱原告之事實，業據
    本院刑事庭以111年度簡字第975號刑事判決判處被告犯公然
    侮辱罪，處罰金2,000元，如易服勞役，以1,000元折算1日
    ，亦有該刑事判決在卷可證，且為被告所不爭執，自堪信原
    告之主張為真實。
(二)按因故意或過失，不法侵害他人之權利者，負損害賠償責任
    ；不法侵害他人之身體、健康、名譽、自由、信用、隱私、
    貞操，或不法侵害其他人格法益而情節重大者，被害人雖非
    財產上之損害，亦得請求賠償相當之金額，民法第184條第1
    項前段及第195條第1項前段分別定有明文。又按不法侵害他
    人人格權，被害人受有非財產上損害，請求加害人賠償相當
    金額慰撫金時，法院對於慰撫金之量定，應斟酌實際加害情
    形，所造成影響、被害人痛苦之程度、兩造之身分地位定相
    當之數額（最高法院51年台上字223號判例意旨參照）。是
    就慰撫金之多寡，應斟酌雙方之身分、地位、資力與加害之
    程度及其他各種情形核定相當之數額，其金額是否相當，自
    應依實際加害情形與被害人所受之痛苦及雙方之身分、地位
    、經濟狀況等關係決定之。
(三)經查，本件被告以上開方式侮辱原告，足以貶抑原告之人格
    尊嚴，如此不雅言語，衡諸一般社會通念及人際交往、溝通
    之經驗法則，均寓含輕蔑、使人難堪，貶抑他人社會評價、
    地位、人格與名譽之意，對於遭侮辱之對象而言，客觀上已
    足使受罵者感到難堪與屈辱，堪認被告確有故意不法侵害原
    告名譽權，且被告之故意行為與原告之損害結果間，復有相
    當因果關係，則原告主張因而受有精神上痛苦，依上開法條
    規定請求非財產上損害賠償，即於法有據。
(四)審酌原告范依萍之學歷為高職肄業，有一名子女，原擔任王
    功皇后休閒旅館房務人員，每月收入約18,000元，110年所
    得資料0元，名下無財產；原告張雲香之學歷為高職畢業，
    有二名子女，原擔任王功皇后休閒旅館房務人員，每月收入
    約20,000元，110年所得資料1,800元，名下無財產；被告之
    學歷為國中畢業，有三名子女，原擔任王功皇后休閒旅館經
    理人，每月收入約30,000元，110年所得資料0元，名下有房
    屋2棟、土地2筆，除據兩造陳明在卷外，並有本院依職權調
    取兩造之稅務電子閘門財產所得調件明細表可按，本院審酌
    兩造之身分地位、教育程度、經濟狀況、上開刑事案件發生
    之原因、被告加害情形、原告二人所受侵害之程度、精神痛
    苦等一切情狀後，本院認被告適逢弟喪，情緒不佳，難以面
    對原告等2人請求賠償薪資，則原告范依萍請求被告就上開
    行為賠償6,000元、原告張雲香請求被告就上開行為賠償6,0
    00元之精神慰撫金，方為公平且適當，原告逾此數額之請求
    ，非有理由。
四、綜上所述，原告本於侵權行為損害賠償之法律關係，請求被
    告各給付原告范依萍6,000元、原告張雲香6,000元，及均自
    刑事附帶民事訴訟起訴狀繕本送達翌日即111年6月28日起至
    清償日止，按年息5%計算之利息，為有理由，應予准許；其
    餘逾此範圍之請求，即無理由，應予駁回。
五、本判決原告勝訴部分係就民事訴訟法第427條訴訟適用簡易
    程序所為被告部分敗訴之判決，依同法第389條第1項第3款
    規定，應依職權宣告假執行。並依同法第392條第2項之規定
    ，依職權宣告被告預供擔保後得免為假執行。原告敗訴部分
    ，因訴之駁回而失所依據，不應准許。
六、本件事證已臻明確，兩造其餘攻擊防禦方法及所提證據，核
    與判決結果不生影響，爰不逐一論述，併此敘明。
七、本件原係刑事附帶民事訴訟，而由本院刑事庭移送前來，依
    法不需徵收裁判費，且至本件言詞辯論終結時，亦未發生其
    他訴訟費用，故無須核定兩造訴訟費用負擔之金額，併此敘
    明。
中　　華　　民　　國　　111 　年　　11　　月　　29　　日
        　　　　　北斗簡易庭  法  官  丁兆嘉　　　　　　
以上正本係照原本作成。
如不服本判決，須於判決送達後20日內，向本院提出上訴狀。（
須按他造當事人之人數附繕本）。如委任律師提起上訴者，應一
併繳納上訴審裁判費。
中　　華　　民　　國　　111 　年　　11　　月　　29　　日
                      　　    書記官　蔡政軒